【裁判字號】    96,重訴,25
【裁判日期】    970715
【裁判案由】    損害賠償
【裁判全文】
臺灣雲林地方法院民事判決              96年度重訴字第25號
原      告  敦泰工程股份有限公司
法定代理人  乙○○
訴訟代理人  林再輝律師
被      告  亞喬企業股份有限公司
法定代理人  丁○○
訴訟代理人  王俊凱律師
複代理人    甲○○
上列當事人間請求損害賠償事件，本院於民國97年6 月17日言詞
辯論終結，判決如下：
    主  文
原告之訴及假執行之聲請均駁回。
訴訟費用由原告負擔。
    事實及理由
甲、程序部分:
    按訴狀送達後，原告不得將原訴變更或追加他訴，但擴張或
    減縮應受判決事項之聲明者，不在此限，民事訴訟法第255
    條第1 項第3 款定有明文。本件原告於訴狀送達後，將聲明
    請求被告給付新台幣（下同）6,463,499 元及自訴狀繕本送
    達之翌日起至清償日止，按年息百分五計算之利息，減縮為
    2,963,499 元及自訴狀繕本送達之翌日起至清償日止，按年
    息百分五計算之利息，依上開規定意旨，並無不合，應予准
    許。
乙、兩造之主張:
一、原告方面:
（一）原告起訴主張:
  1 、緣原告因承攬中鼎工程股份有限公司（下稱中鼎公司）位
      在台塑六輕廠區內的編號C550/C540 等塔糟DRESS-UP保溫
      設備施作工程（下稱系爭工程），為符工程品質要求向被
      告購買如附表所示之的PVDF烤漆鋼板作為主要材料，並約
      定由被告公司將PVDF烤漆鋼板運送到原告位在雲林縣麥寮
      鄉三盛村548 之45號之辦事處，供原告施工使用。
  2 、詎料業主中鼎公司發現系爭工程之保溫烤漆鍍鋅鋼板品質
      有重大異常，共有下列瑕疵：(1)烤漆外層劣化起水泡、剝
      離，並造成生銹。(2)鍍鋅層膜厚不足及烤漆層膜不足。(3)
      烤漆內層腐蝕，鋼板母材生銹。(4)矽利康（防水膠）填縫
      劑剝落滲水（烤漆板間接縫）。而安裝在系爭工程之保溫
      烤漆鍍鋅鋼板主要即係附表編號01及02兩次購買的貨物，
      嗣後清查乃外觀近似烤漆鋼板的貼皮鋼板。
  3 、本件原告向被告所購買如附表編號01及02之貨物係PVDF鍍
      鋅烤漆鋼板，並非貼皮鋼板，詎被告竟交付在耐濕、耐候
      性、耐鹽霧、耐藥性等品質上未達烤漆鋼板程度，僅係外
      觀上近乎百分之百相似的貼皮鋼板，致原告在完工半年後
      ，即遭定作人中鼎公司通知有嚴重瑕疵，並要求全部重新
      更換，原告因此受有嚴重之損失，依民法物之瑕疵擔保責
      任或不完全給付之規定，原告自得向被告請求損害賠償。
  4 、原告為將系爭工程全部有瑕疵之鋼板重新更換，共花費
      6,463,499 元，其明細如下：
   (1) 向第三人大博鋼鐵股份有限公司購買合格鍍鋅烤漆鋼板PV
      DF共24,645公斤以供更換，含運費共計為1,322,920 元。
   (2) 搭設鷹架二只共計花費350萬元。
   (3) 施工費用：共支出1,660,579 元，包括施工材料300,579
      元（含白鐵大扁自攻螺絲支出28875 元、矽利康等支出
      188864元、不銹鋼帶使用509 公斤，每公斤單價155 元，
      總計78895 元，含稅金共支出82840 元等），及工資136
      萬元。
  5 、本件因被告未依約交付合格的鍍鋅烤漆鋼板，致原告施作
      第三人中鼎公司的系爭工程保溫塔糟保溫設備發生重大品
      質異常之瑕疵而需重新更換，額外支出6,463,499 元的施
      工及材料費用，原告即受有上開損害，爰依民法第354 條
      及第360 條物之瑕疵擔保責任，或同法第227 條不完全給
      付規定，擇一請求被告如數賠償。
  6 、訴之聲明:
   (1) 被告應給付原告6,463,499 元及自起訴狀繕本送達之翌日
      即96年4 月4 日起至清償日止，按年息百分之五計算之利
      息。
   (2) 本判決請准供擔保宣告假執行。
   (3) 訴訟費用由被告負擔。
（二）對於被告抗辯所為之陳述:
  1 、查第三人台塑公司保溫保冷防火包覆施工規範中要求塔糟
      外覆鋼板必須是PVC 或PVDF烤漆鍍鋅鋼板，在底材及底材
      處理的規格要求是一樣的，僅在塗料的規格要求不同（PV
      C 烤漆鍍鋅鋼板塗料：底漆＋PVC 面漆，正面：總膜厚≧
      200 μm ，背面：總膜厚：≧100 μm ；PVDF烤漆鍍鋅鋼
      板塗料：正面：底漆＋PVDF面漆，總膜厚≧25μm ，背面
      ：底漆＋SMP 面漆，總膜厚≧15μm ，SMP ：矽酮化多元
      聚脂。註：μm 即俗稱的微米，百萬分之一公尺），此有
      台塑關係企業之保溫保冷防火包覆工程規範可稽，被告亞
      喬公司為台塑關係企業的統購商，對此自是清楚。
  2 、原告係於93年間向第三人中鼎公司轉承包第三人台塑公司
      的OL3 塔糟保溫設備工程時，經第三人板松企業有限公司
      負責人丙○○介紹，得知被告亞喬公司為台塑公司的統購
      商，有符合台塑公司要求品質的PVC 或PVDF烤漆鍍鋅鋼板
      ，乃在93年得標後，由原告負責人林榮傑（95年改名乙○○）與第三人丙○○一起去被告公司商討購買烤漆鍍鋅鋼
      板事宜，當時是與被告公司的副總戊○○（負責人丁○○
      之妻）接洽，當場只有戊○○與林榮傑及丙○○三人，原
      告負責人林榮傑向戊○○表示係因為標得上開工程，必須
      要有符合台塑公司前開品質要求的烤漆鍍鋅鋼板，聽聞丙○○說亞喬公司為台塑公司的統購商，有符合品質要求的
      烤漆鍍鋅鋼板可以購買，特地前來洽談，戊○○表示確實
      有符合台塑公司要求品質的烤漆鍍鋅鋼板，惟PVDF烤漆鍍
      鋅鋼板缺貨，先供應PVC 烤漆鍍鋅鋼板，待PVDF烤漆鍍鋅
      鋼板貨到後再行供應PVDF烤漆鍍鋅鋼板，雙方就此點約定
      合致後，進一步就單價進行討論，後來達成結論，不論PV
      DF烤漆鍍鋅鋼板或PVC 烤漆鍍鋅鋼板皆以每公斤49元成交
      ，預定約購買30公噸，但需視施工時間及需求量來出貨，
      色系以台塑公司指定的白色系為主，顏色一致即可，當場
      因被告亞喬公司曾有以貼皮鋼板混充烤漆鍍鋅鋼板的記錄
      ，故原告負責人林榮傑還特別交代絕對不能混充貼皮鋼板
      ，被告公司副總戊○○保證絕對不會以貼皮鋼板混充，凡
      此有丙○○可證。
  3 、後約一星期左右，亞喬公司傳真訂購單予原告，由原告負
      責人林榮傑確認規格、數量及單價，並簽名回傳。後來即
      有如附表所示的交貨時間跟數量。故上開訂購單上之PVC
      係指PVC 烤漆鍍鋅鋼板等，並非指PVC 貼皮烤漆鍍鋅鋼板
      ，蓋貼皮與烤漆鍍鋅兩者乃不同的物理存在，運用在鋼板
      上即製成不同的產品。
  4 、原告向被告公司購買的是符合台塑公司保溫保冷防火包覆
      工程規範中所要求品質的PVC 或PVDF烤漆鍍鋅鋼板，惟被
      告交付原告如附表編號01及02之系爭鋼板並非PVC 烤漆鍍
      鋅鋼板，而係貼皮鋼板，貼皮鋼板在鍍鋅層膜厚、烤漆層
      膜厚、烤漆膜附著力、耐濕、耐候性、耐鹽霧及耐藥性等
      品質要求上均不及PVC 或PVDF烤漆鍍鋅鋼板。附表編號03
      被告所交付的鋼板為PVDF烤漆鍍鋅鋼板，蓋後來被告的PV
      DF烤漆鍍鋅鋼板已到，被告即依約交付。至於附表編號04
      之鋼板同樣為PVDF烤漆鍍鋅鋼板，乃被告公司交予原告供
      抽換已鏽蝕的鋼板之用。
  5 、被告交付的系爭貼皮鋼板在外觀上與PVC 烤漆鍍鋅鋼板近
      似，以一般的檢驗法無法立即分辨差異，是以系爭工程完
      工後，經第三人中鼎公司與台塑公司人員的驗收檢查，亦
      未發現塔糟外覆的鋼板是貼皮鋼板，而非PVC 烤漆鍍鋅鋼
      板，直到94年7 月間因發生鏽蝕的現象，經業主中鼎公司
      檢驗後發現品質異常不符合規範要求，業主中鼎公司乃要
      求必須全部拆除外部包覆之鋼板重新施作。
（三）減縮聲明部分:
      於97年元月下旬，經原告與業主中鼎公司多次協調，中鼎
      公司同意搭設鷹架的費用大部分由其吸收，並匯款3,357,
      841 元予原告，是以原告對被告就搭設鷹架請求350 萬元
      賠償部分已無必要，故請求被告給付金額部分，依法縮減
      聲明為2,963,499 元。
二、被告方面:
（一）原告起訴狀稱其向被告訂購「PVDF鋼板」云云，並非事實
      ，原告實係向被告訂購「PVC 鋼板」，有訂貨確認單載明
      「PVC 0.63×3'×c'、數量30MT、單價49/KG 」可證。至
      於出貨單上所以改為「PVDF」，乃是應原告公司之要求所
      致。且被告亦無有所謂「耐濕、耐候性、耐鹽霧、耐藥性
      」等品質之保證，原告稱被告有何保證，亦與事實不符。
（二）另被告交付與原告之貨物亦無瑕疵，且原告係一專業之營
      造工程公司，對於本件施工材料有專業知識，交易價款並
      達100 萬元以上，原告自會小心謹慎從事比價、詢價，原
      告不可能不知PVDF鋼板與PVC 鋼板的差異。而被告所交貨
      物，亦經原告驗收、施工及支付貨款完畢，可見被告的貨
      品並無瑕疵。且退萬步而言，縱認被告所交付之貨品有瑕
      疵，其數量亦僅可能是少數，不可能達24000 多公斤，另
      原告提出之鷹架等單據亦與事實不符，被告否認之。
（三）又原告向被告所採購之PVC 鋼板乃係一次採購，分別於附
      表編號01至03時間出貨，並非分四次採購。且PVDF鋼板與
      PVC 鋼板由目視即有極大差異，原告稱「外觀近乎百分之
      百」云云，亦與事實不符。
（四）而證人丙○○於此次兩造之交易過程，僅曾以電話要求票
      期是否能不以現金支出而已，其餘交易過程證人皆未在場
      ，更未曾至被告公司，至於本件交易，被告與原告公司負
      責人林榮傑先生均以電話聯絡，林榮傑先生亦未到被告公
      司，原告所言雙方交易過程純屬片面捏稱之詞。
（五）兩造關於系爭交易過程實係：
      於93年間，林榮傑先生打電話予被告公司，詢問有無CGCC
      400 Z270.63PVDF 鋼板（即PVDF烤漆鍍鋅鋼板）現貨之事
      ，惟被告公司表示並無CG CC400 Z270.63PVDF鋼板，因為
      是特殊規格，被告必須向盛餘公司另行訂購，嗣雙方又談
      到有無CGCC400 Z270.PVC 200um /100um 鋼板（即PVC 烤
      漆鍍鋅鋼板）有無現貨，證人即被告副總戊○○也當場明
      確表示，因上開貨物乃燁輝公司所獨家生產銷售，被告公
      司並非燁輝公司之經銷商，因此也沒有現貨可提供，況且
      ，若向其他同業調取現貨亦不容易，然原告告以因其工期
      很趕，因此希望被告能提供庫存現貨之鋼板，被告乃明確
      於電話中告知林榮傑先生，目前被告公司僅有庫存一般PV
      C 貼皮鋼板，可以立即提供，其餘貨物皆無法立即提供；
      最後林榮傑先生乃與證人戊○○敲定向被告公司所採購現
      貨即一般PVC 貼皮鋼板，隨即並委由證人己○○書寫訂購
      單回傳林榮傑先生，請其簽名回傳，此即被證一號訂購單
      之由來，是證雙方交易所成立者乃一般PVC 貼皮鋼板，並
      非PVC 烤漆鍍鋅鋼板。
（六）被告公司為盛餘公司之經銷商，並非燁輝公司之經銷商，
      此揆諸原證廿二被告之名片所載甚明，而CGCC400 Z270.
      PVC 200um /100um規格鋼板，全台皆知僅有燁輝公司獨家
      生產，被告公司因非燁輝公司之經銷商，原告指稱被告可
      立即出售上開規定之PVC 烤漆鍍鋅鋼板，根本不可能。且
      縱向同業調貨亦屬不易，是原告公司稱證人戊○○保證供
      應，根本是捏稱之詞。
（七）原告起訴狀原未提及向被告訂購PVC 烤漆鍍鋅鋼板，更未
      提及被告公司有何保證絕未交付PVC 貼皮鋼板之事，惟於
      鈞院第一次言詞辯論時，被告提出被證一號訂購單後，原
      告始又翻異前詞，提出「被告公司戊○○副總表示當時並
      無PVDF鋼板」云云。兩相比較，原告供述之事實前後矛盾
      ，根本不足採信，無非是掩飾雙方交易實際係PVC 貼皮鋼
      板之事實。
（八）又原告先則於起訴狀時稱無從分辨PVDF鋼板與PVC 鋼板之
      區別，係因外觀上百分之百相似，伊等無從區分等語。然
      迨至被告提出被證一訂購單後，則又翻異前詞，改稱為係
      雙方言明訂購PVC 鍍鋅烤漆鋼板而非PVC 貼皮鋼板云云，
      誠令人無法相信。蓋其既稱無法區分PVDF與PVC 鋼板之差
      別，於常理上，豈會於訂購時特別明言係訂購PVC 鍍鋅烤
      漆鋼板，絕非PVC 貼皮鋼板? 此誠與常理不符，令人無法
      相信。
（九）況且，事實上PVC 烤漆鍍鋅鋼板之顏色為鴿白色，而一般
      PVC 貼皮鋼板為一面白色、一面灰色，以原告公司為專業
      之營造公司，當可馬上辨識，不可能不知；惟觀諸本件原
      告由訂購、交貨、驗收、施工以迄完工為止，原告從未向
      被告表示所交付非PVC 烤漆鍍鋅鋼板，誠令人無法相信。
      因此，原告顯係明知其向被告所採購者為一般PVC 貼皮鋼
      板，而非PVC 烤漆鍍鋅鋼板。
（十）再由原告公司負責人林榮傑先生於95年11月17日，以電話
      與被告公司職員己○○小姐之通話記錄，其中林榮傑先生
      稱「…之前我第一批向你們訂的那些貼皮的那批…」（有
      錄音光碟暨譯文可參），顯見原告明知其向被告所採購者
      係一般PVC 貼皮鋼板，而非PVC 烤漆鍍鋅鋼板。
（十一）況且，依一般習慣，若原告果真訂購者為PVC 烤漆鍍鋅
        鋼板，當會特別於訂購單上標示「PVC 鍍鋅烤漆鋼板」
        ，而非僅標示「PVC 0.63×3'×c'」。且PVC 烤漆鍍鋅
        鋼板之厚度達1mm 以上，並非0.63mm，原告若果真訂購
        PVC 烤漆鋼板，訂購單上豈會僅載明「0.63mm」？足證
        原告與被告達成交易者為PVC 貼皮鋼板。
（十二）另依原告所提出其與業主中鼎公司往來之文件（原證五
        、七、十一、十三）所載，原告與中鼎工程公司所約定
        者應為PVDF鋼板，原告豈有可能向被告訂購PVC 烤漆鍍
        鋅鋼板？足證應是原告缺貨孔急，而向被告訂購PVC 貼
        皮鋼板以圖交貨，並要求證人己○○小姐於出貨單註明
        PVDF用以朦騙中鼎公司，否則出貨單上為何會填PVDF？
        可知，雙方交易確係PVC 貼皮鋼板，所謂PVC 烤漆鍍鋅
        鋼板無非是原告圖謀勝訴而杜撰之事實。
丙、兩造所不爭執之事實及主要爭點:
一、不爭執之事實：
（一）原告於93年間向被告訂購鋼板約30公噸、單價每公斤49元
      ，被告於如附表編號01至03所示時間、數量出貨。被告於
      附表編號04交付之鋼板是提供原告修補之材料，並非原告
      向被告另行採購。
（二）被告如附表編號01、02所交付原告之貨物係PVC 貼皮鋼板
      ，編號03、04所交付之貨物係PVDF烤漆鍍鋅鋼板。
（三）依台塑公司保溫保冷防火包覆工程規範中要求系爭工程之
      材料規格，如以PVC 烤漆鍍鋅鋼板施作，其總厚度達1mm
      以上。
（四）原告向中鼎公司承攬施作之系爭工程，原係由被告提供如
      附表編號01、02之PVC 貼皮鋼板施作，嗣因業主中鼎公司
      發現有：(1)烤漆外層劣化起水泡、剝離，並造成生銹。(2)
      鍍鋅層膜厚不足及烤漆層膜不足。(3)烤漆內層腐蝕，鋼板
      母材生銹。(4)矽利康（防水膠）填縫劑剝落滲水（烤漆板
      間接縫）等瑕疵，而經業主要求，由原告拆除後重新施作
      完成。
二、主要爭點:
（一）原告向被告所訂購如附表編號01、02之貨物係PVC 烤漆鍍
      鋅鋼板或是PVC 貼皮鋼板?
（二）被告交付如附表編號01、02之鋼板有無瑕疵或不完給付，
      而致原告需重新施作系爭工程? 原告重新施作系爭工程之
      費用多少?
丁、法院之判斷:
一、按當事人主張有利於己之事實者，就其事實有舉證之責任。
    但法律別有規定，或依其情形顯失公平者，不在此限。民事
    訴訟法第277條定有明文。
二、原告主張其向被告購買如附表編號01、02之貨物（下稱系爭
    貨物）為PVC 烤漆鍍鋅鋼板，而非PVC 貼皮鋼板乙節為被告
    所否認。經查:
（一）原告起訴原主張其向被告購買之系爭貨物為PVDF烤漆鍍鋅
      鋼板，並以被告公司之出貨單、應收帳單對帳單、統一發
      票及原告轉帳傳票（原證一至三、卷第12-20 頁）載明「
      PVDF」或「烤漆鋼板」為證。然經被告於96年5 月1 日本
      院第一次言詞辯論期日提出有原告公司負責人「林榮傑」
      簽名確認之兩造所不爭之被告公司訂購單（被證一、卷第
      65頁）於規格欄載明「PVC 0.63×3'×c'」後，始改主張
      其購買之系爭貨物係PVC 烤漆鍍鋅鋼板，其前後主張不一
      ，其真實性已令人啟疑。
（二）且原告所主張其係向被告購買PVDF烤漆鍍鋅鋼板，惟因被
      告PVDF烤漆鍍鋅鋼板缺貨，故先供應PVC 烤漆鍍鋅鋼板，
      待PVDF烤漆鍍鋅鋼板貨到後，再行供應PVDF烤漆鍍鋅鋼板
      云云，亦明顯與上開訂購單所載「PVC」不符。
（三）又原告向中鼎公司承攬施作之系爭工程，依台塑公司保溫
      保冷防火包覆工程規範中要求塔糟外覆鋼板之材料規格，
      如以PVC 烤漆鍍鋅鋼板施作，其總厚度應達1mm 以上，為
      兩造所不爭之事實，並有該工程規範在卷可參（原證廿一
      、卷第80頁以下）。然兩造關於系爭貨物買賣之上開訂購
      單卻載為「PVC 0.63×3'×c'」（即厚0.63mm），亦顯然
      不符。原告主張上開訂購單所載「0.63」是指鍍鋅鋼板不
      含烤漆膜的厚度為0.63㎜，而不是指PVC 烤漆鍍鋅鋼板之
      總厚度云云，核與一般社會交易常情不符，且為被告所否
      認，而原告未舉證以實其說，難信屬實。
（四）另原告所施作之系爭工程經業主發現瑕疵後，原告要求被
      告另提供合格材料之函文亦均載明「PVDF鍍鋅烤漆鐵皮」
      等語，有原告提出之函、備忘錄及存證信函等載明可按（
      原證十六、十七，卷第42-46 頁），亦與其上開所主張其
      向被告購買之貨物為PVC 烤漆鍍鋅鋼板不符。
（五）再者:
  1、 PVC 烤漆鍍鋅鋼板與PVC 貼皮鋼板，前者係烤漆，後者係
      貼皮，其差異應不難辨認，並有原告提出之實物樣品在卷
      可參，原告主張二者以一般的檢驗法無法立即分辨其差異
      云云，應非屬實。
  2、 且原告係專業之營造工程公司，而系爭工程亦為其公司登
      記營業項目「保溫、保冷安裝工程業」之範圍，有其公司
      基本資料查詢（明細）載明在卷（第66頁）可按，對於本
      件施工材料應有專業知識。況且，原告自陳「當場因被告
      亞喬公司曾有以貼皮鋼板混充烤漆鍍鋅鋼板的記錄，故原
      告負責人林榮傑還特別交代絕對不能混充貼皮鋼板，被告
      公司副總戊○○保證絕對不會以貼皮鋼板混充，凡此有丙○○可證。」等語，顯見原告對於上開材料之差異已有注
      意。且兩造之交易價款達150 餘萬元，施作工程之成本更
      高達646 萬餘元（原告計算重新施作之費用額），原告自
      會小心謹慎從事購買及驗收。而本件系爭貨物均經原告予
      以驗收並施作完畢，如被告所交付之貨物不符兩造購買之
      標的，以原告上開專業及其已有特別叮嚀之情形，而未能
      發現，實在有違常理。
（六）至於原告主張兩造接洽購買系爭貨物時，介紹人即證人丙○○在場乙節，亦為被告所否認。且證人丙○○雖在本院
      結證稱: 其在兩造洽商鋼板買賣時在場等語。然其回答本
      院所訊問兩造洽談系爭貨物之買賣過程，及其與原告負責
      人林榮傑何時到被告公司洽談等問題時，均未明確回答（
      卷第151 頁）。再者，本院命其當庭所繪被告公司之位置
      擺設，亦核與證人即被告公司職員己○○當庭所繪不符（
      卷第166 及167 頁）。且如證人所述兩造係當場洽商買賣
      屬實，則兩造就系爭買賣為何未當場簽署訂購單，而需以
      上開被證一訂購單傳真確認? 其上開證述，應與事實不符
      。被告抗辯兩造訂購系爭貨物及證人丙○○與被告均係以
      電話連絡洽商及介紹，堪信屬實。況且，證人丙○○亦證
      稱: 「當時只是介紹認識，大概要那種款式的鐵皮，後來
      ，是他們自己溝通。」等語（卷第151 頁）。因此，證人
      丙○○之證詞，亦難據為有利於原告之認定。
（七）另以原告所提出其所施作之系爭工程，經發現瑕疵後，業
      主中鼎公司函給原告之備忘錄等文件均載有「PVDF鍍鋅烤
      漆鋼板」（原證五、七、十一、十三，卷第24、26、30、
      34頁），與上開被告公司就系爭買賣之出貨單、應收帳單
      對帳單、統一發票、原告轉帳傳票均載明「PVDF」或「烤
      漆鋼板」，和系爭工程經業主發現瑕疵後，原告要求被告
      另提供合格材料之函文均載明「PVDF鍍鋅烤漆鐵皮」等語
      ，及原告起訴原亦主張其向被告購買之系爭貨物為PVDF鍍
      鋅烤漆鋼板等情，均核與原告所主張其向被告購買之貨物
      係PVC 鍍鋅烤漆鋼板不符。
（八）再由原告公司負責人林榮傑於95年11月17日，以電話與被
      告公司職員己○○之通話中稱「…之前我第一批向你們訂
      的那些貼皮的那批…」等語，有兩造所不爭之錄音光碟暨
      譯文在卷可參。除非原告已明知其向被告所採購之貨物係
      PVC 貼皮鋼板，而非PVC 鍍鋅烤漆鋼板。否則，與當時兩
      造及中鼎公司上開關於系爭工程施作瑕疵之往來文件，均
      認為係「PVDF鍍鋅烤漆鋼板」材料之瑕疵，及原告所主張
      其向被告所購買之系爭貨物係「PVC 鍍鋅烤漆鋼板」之主
      觀認知不符。
（九）因此，原告尚難證明其向被告購買之系爭貨物確為PVC 鍍
      鋅烤漆鋼板。被告抗辯原告向其訂購之系爭貨物實係PVC
      貼皮鋼板，而非PVC 鍍鋅烤漆鋼板，並應原告之要求，在
      上開被告之出貨單、應收帳單對帳單及統一發票載為「PV
      DF」或「烤漆鋼板」，及在被告給原告負責人之聯絡單記
      載「1.原因: 烤漆製程上的疏失，以致造成品質上的缺失
      」（原證六、卷第25頁）等情屬實。
三、本件原告向被告購買之系爭貨物既係PVC 貼皮鋼板，並經被
    告依約給付完畢，且原告承攬施作之系爭工程，其瑕疵主要
    係由於其未依約使用PVC 或PVDF鍍鋅烤漆鋼板所致，尚難認
    為被告應負物之瑕疵擔保或不完全給付之責。從而，原告本
    於民法第354 條及360 條關於物之瑕疵擔保，或同法第227
    條關於不完全給付之規定，擇一請求被告賠付2,963,499 元
    及自訴狀繕本送達翌日起至清償日止，按年息百分之五計算
    之遲延利息，為無理由，應予駁回。
四、本件事證已臻明確，兩造其餘爭點、主張與舉證，經核與本
    件判決結果均不生影響，爰不一一論述，併此敘明。
戊、假執行部分:
    本件原告之訴既無理由而遭駁回，其假執行之聲請，亦失所
    附麗，應併予駁回。
己、結論：本件原告之訴為無理由，依民事訴訟法第78條，判決
    如主文。
中    華    民    國    97    年    7     月    15    日
                  民事第二庭    法  官  黃一馨
以上正本係照原本作成
如對本判決上訴，須於判決送達後廿日內向本院提出上訴狀
中    華    民    國    97    年    7     月    15    日
                                書記官  楊麗雪
附表:
┌──┬────┬──────┬────────────┐
│編號│出貨時間│數量（公斤）│價額（新台幣、含稅）    │
├──┼────┼──────┼────────────┤
│01  │93.12.07│15,857      │815,841元               │
├──┼────┼──────┼────────────┤
│02  │94.01.04│ 5,915      │304,328元               │
├──┼────┼──────┼────────────┤
│03  │94.02.28│ 8,800      │452,760元               │
├──┼────┼──────┼────────────┤
│04  │94.08.22│   299      │ 14,442元               │
└──┴────┴──────┴────────────┘


司法院資訊處製作；財團法人民間司法改革基金會備份。
